臺灣高等法院刑事裁定
110年度聲字第3160號
聲  請  人  臺灣高等檢察署檢察官
受  刑  人
即  被  告  楊皓鈞

上列聲請人因受刑人數罪併罰有二裁判以上，聲請定其應執行之
刑（聲請案號：臺灣高等檢察署110年度執聲字第1369號），本
院裁定如下：
    主  文
楊皓鈞犯如附表所示各罪所處之刑，應執行有期徒刑柒年貳月。
    理  由
一、聲請意旨略以：上列受刑人即被告楊皓鈞（下稱受刑人）因
    毒品危害防制條例等數罪，先後經判決確定如附表所示，應
    依刑法第50條第1項、第53條、第51條第5款規定，定其應執
    行之刑，爰依刑事訴訟法第477條第1項聲請裁定等語。
二、按按裁判確定前犯數罪者，併合處罰之，但得易科罰金與不
    得易科罰金之罪、得易服社會勞動與不得易科罰金之罪，均
    不在此限；前項但書情形，受刑人請求檢察官聲請定應執行
    刑者，依第51條規定定之；數罪併罰，有二裁判以上，依第
    51條之規定，定其應執行之刑；數罪併罰，分別宣告其罪之
    刑，其宣告多數有期徒刑者，於各刑中之最長期以上，各刑
    合併之刑期以下，定其刑期，但不得逾30年，刑法第50條第
    1項前段、第53條及第51條第5款訂有明文。再者，法律上屬
    於自由裁量之事項，有其外部性界限及內部性界限，並非概
    無拘束，依據法律之具體規定，法院應在其範圍選擇為適當
    之裁判者，為外部性界限；而法院為裁判時，應考量法律之
    目的，及法律秩序之理念所在者，為內部性界限；法院為裁
    判時，二者均不得有所踰越。在數罪併罰，有二裁判以上，
    定其應執行之刑時，固屬於法院自由裁量之事項，然仍應受
    前揭外部性界限及內部性界限之拘束（參照最高法院94年度
    台非字第233號判決意旨）。又刑事訴訟法第370條增訂第2
    項規定：「前項所稱刑，指宣告刑及數罪併罰所定應執行之
    刑。」及第3項規定：「第一項規定，於第一審或第二審數
    罪併罰之判決，一部上訴經撤銷後，另以裁定定其應執行之
    刑時，準用之。」已針對第二審上訴案件之定應執行之刑，
    明定有不利益變更禁止原則之適用，而分屬不同案件之數罪
    併罰，倘一裁判宣告數罪之刑，曾經定其執行刑，再與其他
    裁判宣告之刑定其執行刑時，在法理上亦應同受此原則之拘
    束，亦即另定之執行刑，其裁量所定之刑期，不得較重於前
    定之執行刑加計後裁判宣告之刑之總和（最高法院103年度
    第14次刑事庭會議決議、103年度台抗字第707號、第674號
    裁定意旨參照）。
三、經查：
  ㈠本件受刑人因毒品危害防制條例、藥事法等數罪，經本院判
    決處如附表所示之刑，均經確定在案，有上開各刑事判決書
    、本院被告前案紀錄表存卷可佐。又附表編號1所處罪刑係
    得易服社會勞動，與附表其餘所處罪刑均係不得易科罰金之
    罪刑，固合於刑法第50條第1 項但書之規定，惟受刑人已同
    意檢察官向法院聲請定其應執行刑，並於臺灣桃園地方檢察
    署依102年1月23日修正之刑法第50條調查受刑人是否聲請定
    應執行刑調查表親自簽名，有該調查表暨附表（見本院卷第
    15頁）附卷可參，本院自應依刑法第50條第2項之規定，依
    同法第51條規定定其應執行刑。
　㈡茲檢察官聲請定其應執行之刑，本院審核認其聲請為正當，
    應予准許，並審酌受刑人如附表各罪所示刑度之外部限制（
    總刑期為有期徒刑35年9月）、附表編號2至15所示之罪前經
    本院以105年度上訴字第3222號判決應執行有期徒刑7年確定
    ；並考量受刑人所犯附表編號2至15均為販賣第三級毒品罪
    ，且附表編號1之轉讓偽藥罪，該等犯罪類型、行為態樣、
    動機均相同，重複非難性高；另審酌其所犯各罪之法律目的
    、受刑人違反之嚴重性、所犯數罪為整體非難評價，及貫徹
    刑法量刑公平正義理念之內部限制等，定其應執行之刑如主
    文所示。
  ㈢至附表編號1所示之罪刑雖已於103年11月25日執行完畢，惟
    該已執行部分乃檢察官將來指揮執行時應予扣除之問題，不
    影響本件定應執行刑之聲請，併此敘明。
四、據上論斷，應依刑事訴訟法第477條第1項，刑法第50條第1
    項、第53條、第51條第5款，裁定如主文。　　
中　　華　　民　　國　　110 　年　　8 　　月　　13　　日
                  刑事第十二庭  審判長法  官  陳如玲
　　　　　　　　　　　　　　　　　　　法  官  蔡如惠
　　　　　　　　　　　　　　　　　　　法  官  郭惠玲
以上正本證明與原本無異。
如不服本裁定，應於收受送達後5日內向本院提出抗告狀。
                                      書記官  賴尚君
中　　華　　民　　國　　110 　年　　8 　　月　　13　　日
附表：
編　　　　　號  1 2 3 罪　　　　　名  轉讓偽藥罪 販賣第三級毒品 罪 共同販賣第三級毒品罪 宣　　告　　刑  有期徒刑3月 有期徒刑2年8月 有期徒刑2年8月 犯　罪　日　期  100年6月25日至同年10、11月期間之某日上午 101年3月11日下午3時43分 100年7月11日下午10時13分 最　後 事實審 法　　院 本院 本院   案　　號 102年度上訴字第3407號 105年度上訴字第3222號   判決日期 103年3月19日 106年11月1日  確　定 判　決 法　　院 最高法院 同上   案　　號 103年度台上字第2345號 同上   確定日期 103年7月10日 106年11月21日  

編　　　　　號  4 5 6 罪　　　　　名  共同販賣第三級毒品罪 販賣第三級毒品 罪 販賣第三級毒品罪 宣　　告　　刑  有期徒刑2年8月 有期徒刑2年7月 有期徒刑2年7月 犯　罪　日　期  101年1月28日下午1時26分 100年10月2日上午2時15分 101年2月間之某時 最　後 事實審 法　　院 本院    案　　號 105年度上訴字第3222號    判決日期 106年11月1日   確　定 判　決 法　　院 同上    案　　號 同上    確定日期 106年11月21日   

編　　　　　號  7 8 9 罪　　　　　名  販賣第三級毒品罪 販賣第三級毒品 罪 共同販賣第三級毒品罪 宣　　告　　刑  有期徒刑2年7月 有期徒刑2年7月 有期徒刑1年5月 犯　罪　日　期  100年1月17日上午0時3分 100年3月11日上午3時許 101年6月24日上午1時57分前一周內某日時 最　後 事實審 法　　院 本院    案　　號 105年度上訴字第3222號    判決日期 106年11月1日   確　定 判　決 法　　院 同上    案　　號 同上    確定日期 106年11月21日   

編　　　　　號  10 11 12 罪　　　　　名  販賣第三級毒品罪 販賣第三級毒品 罪 販賣第三級毒品罪 宣　　告　　刑  有期徒刑2年8月 有期徒刑2年7月 有期徒刑2年7月 犯　罪　日　期  100年3月7日下午11時28分 100年6月間某時 100年6月間某時 最　後 事實審 法　　院 本院    案　　號 105年度上訴字第3222號    判決日期 106年11月1日   確　定 判　決 法　　院 同上    案　　號 同上    確定日期 106年11月21日   
編　　　　　號  13 14 15 罪　　　　　名  販賣第三級毒品罪 共同販賣第三級毒品罪 共同販賣第三級毒品罪 宣　　告　　刑  有期徒刑2年7月 有期徒刑2年8月 有期徒刑2年8月 犯　罪　日　期  100年1月17日上午2時49分 101年2月8日上午5時14分 101年3月2日上午1時52分許 最　後 事實審 法　　院 本院    案　　號 105年度上訴字第3222號    判決日期 106年11月1日   確　定 判　決 法　　院 同上    案　　號 同上    確定日期 106年11月21日